# 求助！是否构成委托加工业务判断。

提问人：Alfred_d 时间：2019-12-18 08:05:22
A 公司与 B 公司均属于同一集团内不同子公司，A 公司将 a 产品出售给非关联方 C公司进行生产 c 产品，后B 公司从C 公司采购 c产品用于后续生产，B公司与 C公司签订的合同中价款有分开列示出加工费和 a产品的价格，而且对 C公司的采购有一个采购标准，列明 C 公司销售给自身的 c 产品指定需要使用 A 公司的 a 产品进行生产。想请教一下，该业务是否构成委托加工业务，如构成，B 公司需要做如何处理？

回答人：chenyiwei
B 自身的单户报表直接作为一项采购处理即可。
在 A、B 公司共同的母公司的合并报表中，需按交易的经济实质，恢复为委托加工处理，抵销 A 对C 的原料销售收入和成本，以及B 从C 的采购额中相当于 C 购自 A 的原材料成本的部分，对期末仍留存在B 的相关材料恢复为原始成本计量的委托加工材料。